【裁判字號】    88,上易,2895
【裁判日期】    890104
【裁判案由】    竊盜
【裁判全文】
臺灣高等法院臺中分院刑事判決                  八十八年度上易字第二八九五號
    上  訴  人
    即  被  告  丁○○
右上訴人因竊盜案件，不服台灣南投地方法院中華民國八十八年九月十四日第一審判
決（民國八十八年度易字第三七四號，起訴案號：台灣南投地方法院檢察署民國八十
八年度偵字第三三八三號），提起上訴，本院判決如左：
    主      文
上訴駁回。
    事實及理由
一、本案經本院審理結果，認第一審判決之認事用法及量刑均無不當，應予維持，並
    引用第一審判決書記載之事實、證據及理由（如附件）。
二、上訴人即被告（以下簡稱被告）丁○○在本院未提出其他有利之證據及辯解，渠
    上訴意旨空言指摘原判決不當，為無理由，應予駁回。至被告於上訴狀雖指摘原
    審法院未將其送相關醫療單位鑑定其行為時之精神狀態，但本院參酌其於審理時
    ，對於本案之犯罪情節，均能明白供述，因認並無鑑定之必要。
三、據上論斷，應依刑事訴訟法第三百七十三條、第三百六十八條判決如主文。
本案經檢察官甲○○到庭執行職務。
中      華      民      國     八十九     年      一      月     四     日
                                   臺灣高等法院臺中分院刑事第五庭
                                         審判長法  官  吳  重  政
                                               法  官  朱      樑
                                               法  官  李  寶  堂
右正本證明與原本無異。
不得上訴。
                                               書記官  蕭  玉  真
中      華      民      國     八十九     年      一      月     四     日
                                                                        Ｖ
附件：
臺灣南投地方法院刑事判決                          八十八年度易字第三七四號
    公  訴  人  臺灣南投地方法院檢察署檢察官
    被      告  丁○○  男  四十歲（民國○○○年○月○日生）
                        身分證統一編號：Ｚ000000000號
                        住台北縣汐止鎮○○路○段二二八巷三一弄一二一號二樓
                        現居南投縣竹山鎮下坪里枋坪巷二之三弄一號六樓之一
右列被告因竊盜案件，經檢察官聲請以簡易判決處刑（八十八年度偵字第三三八三號
），本院認應適用通常程序審理，判決如左：
    主  文
丁○○連續竊盜，處有期徒刑參月。
    事  實
一、丁○○基於意圖為自己不法所有之概括犯意，自民國八十八年四月間某日起，至
    同年六月中旬止，於附表所示時間、地點，以附表所示方法，連續竊取表列被害
    人之財物，嗣於同年六月二十五日二十一時十分許，為警在南投縣竹山鎮下坪里
    枋坪巷二之三弄一號六樓之一住處查獲，並當場扣得如附表所示之被竊女用內衣
    、內褲等財物。
二、案經南投縣警察局竹山分局報請臺灣南投地方法院檢察署檢察官聲請以簡易判決
    處刑，本院改依通常程序審判。
    理  由
一、右揭事實業據被告丁○○於警訊、偵查及本院審理中坦承不諱，核與被害人丙○
    ○、乙○○及戊○○○於警訊、及本院審理時指述之情節相符，並有贓物認領保
    管單三紙附卷可稽，本件事證明確，被告犯行堪以認定。
二、核被告所為，係犯刑法第三百二十條第一項之普通竊盜罪。其先後三次竊盜犯行
    ，時間緊接，犯意概括，而犯構成要件同一之罪名，為連續犯，應依刑法第五十
    六條論以一罪，並加重其刑。爰審酌被告於八十二年間曾二次犯竊盜罪（有台灣
    南投地方法院檢察署刑案資料查註紀錄表一紙附卷可稽），仍不思悔悟向善，犯
    罪動機係因特殊心理癖好、所竊財物價值尚輕、犯後坦承犯行，態度良好等一切
    情狀，量處如主文所示之刑。
據上論斷，應依刑事訴訟法第四百五十二條、第二百九十九條第一項前段，刑法第五
十六條、第三百二十條第一項，罰金罰鍰提高標準條例第一條前段，判決如主文。
本案經檢察官江守權到庭執行職務。
中      華      民      國      八十八      年    九    月      十四    日
                                      臺灣南投地方法院刑事庭           
                                          審判長法  官張國忠
                                                法  官吳福森
                                                法  官吳佳薇
右正本證明與原本無異。
如不服本判決，應於判決送達後十日內向本院提出上訴狀( 應附繕本 )。「切勿逕送
上級法院」。
                                                書記官
中      華      民      國      八十八      年    九    月      十五    日
「告訴人或被害人對於判決如有不服具備理由請求檢察官上訴者，其上訴期間之計算
係以檢察官收受判決正本之日期為準」
附錄本案論罪科刑法條全文：
刑法第三百二十條第一項
意圖為自己或第三人不法之所有，而竊取他人之動產者，為竊盜罪，處五年以下有期
徒刑、拘役或五百元以下罰金。


司法院資訊處製作；財團法人民間司法改革基金會備份。
